臺灣高雄地方法院刑事判決　　　　　　　96年度訴字第1605號
公　訴　人　臺灣高雄地方法院檢察署檢察官
被　　　告　甲○○
上列被告因違反毒品危害防制條例案件，經檢察官提起公訴（96
年度毒偵緝字第115 號）暨移請併案審理（96年度毒偵字第3744
號），嗣因被告就被訴事實為有罪之陳述，經本院告知簡式審判
程序意旨，並聽取公訴人及被告之意見後，本院合議庭裁定由受
命法官獨任依簡式審判程序審理，判決如下：
    主  文
甲○○施用第一級毒品，累犯，處有期徒刑捌月。
    事  實
一、甲○○前因妨害自由案件，經台灣高等法院高雄分院93年度
    上訴字第80號判決判處有期徒刑1 年、因不服原判決提起上
    訴，復由最高法院以93年度台上字第5712號判決上訴駁回確
    定，於民國95年5 月29日縮刑期滿執行完畢。另因施用毒品
    案件，經本院93年度毒聲字第256 號裁定送觀察、勒戒後，
    認無繼續施用毒品傾向，遂於93年7 月16日執行完畢釋放，
    另由臺灣高雄地方法院檢察署檢察官以93年度毒偵緝字第36
    9 號為不起訴處分確定。詎其猶不知悛悔，復基於施用第一
    級毒品海洛因之犯意，於前開觀察、勒戒執行完畢釋放後5
    年內，於95年10月13日18時26分回溯24小時內某時許（不含
    警力拘束期間），在某不詳友人位於高雄市旗津區之住處內
    ，以將海洛因摻入香菸內點燃吸食之方式，非法施用第一級
    毒品海洛因1 次。嗣於95年10月13日15時許，在高雄市○○
    區○○路、海岸路口因另案通緝遭警查獲，並經其同意後採
    尿送驗，進而查悉上情。
二、案經高雄市政府警察局鼓山分局報請台灣高雄地方法院檢察
    署檢察官偵查起訴。
    理  由
一、本件被告甲○○係違反毒品危害防制條例第10條第1 項施用
    第一級毒品罪，其法定刑為死刑、無期徒刑、最輕本刑為3
    年以上有期徒刑以外之罪，於準備程序進行中，被告就被訴
    事實為有罪之陳述，由受命法官告知簡式審判程序之要旨並
    聽取其與公訴人之意見，經被告同意適用簡式審判程序後，
    本院亦認無不得或不宜改依簡式審判程序進行之處，爰依刑
    事訴訟法第273 條之1 第1 項、第284 條之1 規定，本院合
    議庭裁定裁定本件由受命法官獨任進行簡式審判程序，合先
    敘明。
二、上揭事實，業有尿液代碼姓名對照登記表及高雄市立凱旋醫
    院95年10月23日濫用藥物尿液檢驗報告各1 件在卷可稽，復
    據被告於本院審理中坦認上情不諱，足徵被告之自白核與事
    實相符，堪予採信。按尿液內所含毒品成分之檢出，與其投
    與量、個人體質及檢驗儀器之精密度等有關。經查有關文獻
    資料，甲基安非他命經口服投與後，約有百分之70於24小時
    內自尿液中排出，海洛因經注射投與後，迅速水解成6-mono
    acetylmorphine，轉變成嗎啡，再循嗎啡之代謝途徑排出體
    外，約有百分之80於24小時內自尿液排出，因此採尿化驗應
    以投與後24小時內所採者為宜，此有行政院衛生署藥物食品
    檢驗局（82）藥檢壹字第8225269 號函可查，亦為本院歷來
    審理施用毒品案件職務上所知悉之事項。本件被告雖坦認前
    揭施用第一級毒品海洛因之情，惟供稱已忘記正確時間等語
    ，是本院參以被告遭警查獲後，乃於95年10月13日18時26分
    為警製作筆錄並採集尿液送驗，經檢驗結果呈現嗎啡陽性反
    應一節，業有卷附被告警詢筆錄及前開濫用藥物尿液檢驗報
    告可證，揆諸前揭說明，堪認被告於95年10月13日18時26分
    回溯24小時內某時許（不含警力拘束期間），確有非法施用
    第一級毒品海洛因之情甚明。另查，被告前因施用毒品案件
    ，經裁定送觀察、勒戒後，認無繼續施用毒品傾向，於93年
    7 月16日執行完畢釋放，另由臺灣高雄地方法院檢察署檢察
    官以93年度毒偵緝字第369 號為不起訴處分在案等情，有臺
    灣高等法院被告前案紀錄表1 份附卷可參，足認被告確於前
    開觀察、勒戒執行完畢釋放後、5 年內再犯毒品危害防制條
    例第10條第1 項施用第一級毒品罪。職是，本件事證明確，
    被告犯行洵堪認定，應依法論科。
三、查海洛因係毒品危害防制條例第2 條第2 項第1 款所定第一
    級毒品，依法不得持有、施用及販賣。核被告甲○○所為，
    係違反毒品危害防制條例第10條第1 項施用第一級毒品罪。
    其施用第一級毒品海洛因前持有海洛因之低度行為，應為施
    用之高度行為所吸收，不另論罪。又被告前因妨害自由案件
    ，經法院判處有期徒刑1 年確定，於95年5 月29日縮刑期滿
    執行完畢一節，有前開臺灣高等法院被告前案紀錄表附卷足
    憑，是其前受有期徒刑執行完畢後，5 年內故意再犯有期徒
    刑以上之本罪，應論以累犯並依法加重其刑。爰審酌被告前
    因施用毒品案件，經施以觀察、勒戒後，竟再為本件施用毒
    品犯行，足見其惡習已深，且戒絕毒癮之意志不堅，未能體
    悟施用毒品對自己、家人造成之傷害及社會之負擔，自屬可
    議；惟念其犯後態度良好，並能坦承犯行及施用毒品本質上
    係屬戕害自身健康之行為，尚未直接危害他人，反社會性之
    程度應屬較低等一切情狀，酌情量處如主文所示之刑，以資
    懲儆。
四、此外，台灣高雄地方法院檢察署檢察官96年度毒偵字第3744
    號移送併案意旨雖以：被告於96年2 月22日16時回溯26小時
    內某時許，另有非法施用第一級毒品海洛因1 次，遂移請本
    院併案審理云云。惟按：針對各次施用毒品犯罪是否必須獨
    立加以評價？本院認為應審酌行為人各該施用毒品之舉是否
    係出於單一行為決意、進而多次實施同一構成要件行為為斷
    。倘依卷附證據可資認定行為人先後施用毒品果係出於個別
    、單獨之行為決意（例如長期施用安非他命、偶而施用一次
    MDMA；或施用海洛因後業已接受戒癮治療、經過相當時間後
    再行施用者），應分別論以數罪為當；惟倘行為人確係基於
    單一行為決意而反覆多次施用毒品，由於其係本諸單一意思
    決定、實施相同構成要件之罪，各行為間彼此間具有密接關
    連性，侵害法益內容亦屬同一，自應包括論以一罪、即以法
    律上一罪加以評價，並視其犯罪程度之差異（如施用次數、
    施用期間等）而科予適當之刑，方不致產生過度評價之不當
    。查本件業據被告當庭自承伊於96年2 月22日係因父親過世
    後必須負擔龐大醫藥費、且尚須繳交另案罰金，壓力大想要
    自殺，後來遇到朋友，方始應其邀請而以針筒注射方式施用
    海洛因等語綦詳，再參諸其先後2 次施用毒品時間相隔幾近
    4 月，且施用方法亦屬各異，客觀上實難率爾推認其主觀上
    果係基於施用第一級毒品海洛因之單一行為決意而先後實行
    本案及併案意旨所載施用毒品之舉。職是，本院乃認前揭併
    案意旨所示被告施用毒品犯行尚難積極證明與本件犯罪事實
    具有實質上一罪關係，本院自無從併予審理，應退由檢察官
    另為適法之處理，附此敘明。
據上論斷，應依刑事訴訟法第273 條之1 第1 項、第299 條第1
項前段，毒品危害防制條例第10條第1 項，刑法第11條前段、第
47條第1 項，判決如主文。
中　　華　　民　　國　　96　　年　　 7　　月　　2 　　日
                  刑事第四庭  法　官 陳明呈
以上正本證明與原本無異。
如不服本判決，應於收受送達後10日內向本院提出上訴書狀。
中　　華　　民　　國　　96　　年　　7 　　月　　9 　　日
 　　　　　　　　　　　       書記官 林明忠
附錄本判決論罪科刑之法條：
毒品危害防制條例第10條
施用第一級毒品者，處6 月以上5 年以下有期徒刑。
施用第二級毒品者，處3 年以下有期徒刑。
